# 请教陈版：尚在筹建期的企业递延所得税资产问题

提问人：跨度防护 时间：2018-01-17 22:52:49
请教陈版：尚在筹建期的企业，当年度亏损并且存在坏账准备，请问这种情况下需要确认递延所得税资产吗，要考虑哪些问题？

回答人：chenyiwei
根据《关于企业所得税若干税务事项衔接问题的通知》（国税函[2009]98号）规定，新税法中开（筹）办费未明确列作长期待摊费用，企业可以在开始经营之日的当年一次性扣除，也可以按照新税法有关长期待摊费用的处理规定处理（分年摊销，最短摊销年限为3 年），但一经选定，不得改变。 因此，企业应根据实际情况选择对自身最有利的税务处理方法，并考虑日后开始经营后，预计在未来1~3年内能否产生足够多的应纳税所得额，只有在可产生足够多应纳税所得额的前提下才可以确认递延所得税资产。这里确认递延所得税资产的名义是开办费的账面价值（ 0 ）与计税基础之间的差异，而不是可抵扣亏损，因为截至目前，税务上尚不存在可结转以后年度弥补的亏损。

提问人：跨度防护 时间：2018-01-18 09:32:56
假设不考虑开办费，若预计企业经营之后（筹建期之后不久）能够盈利，那么筹建所在年度的亏损不是可以确认递延所得税资产吗？

回答人：chenyiwei
筹建期间的开办费要到开业之后才能扣除，所以在筹建期间是不会有税法上的可抵扣亏损的。要确认递延所得税资产只能以开办费的暂时性差异名义确认。